【裁判字號】    91,易,3060
【裁判日期】    920822
【裁判案由】    竊盜等
【裁判全文】
臺灣高雄地方法院刑事判決                        九十一年度易字第三六號
    公  訴  人  臺灣高雄地方法院檢察署檢察官
    被      告  甲○○
右列被告因竊盜等案件，經檢察官提起公訴（九十一年度偵字第一六三四九號），本
院判決如左：
    主  文
甲○○連續行使偽造私文書，足以生損害於他人，處有期徒刑肆月，如易科罰金，以
佰元折算壹日；緩刑貳年。
偽造之萬泰銀行救急現金卡掛失補發領取單、台新銀行金融卡/密碼郵寄送達簽收單
等私文書上偽造之「乙○○」署押各壹枚，均沒收。
    事  實
一、甲○○基於竊盜、偽造及行使偽造私文書、詐欺等牽連概括犯意，先於民國九十
    一年二月十七日午間，隨同其友人乙○○前往高雄市「大遠百百貨公司」逛街購
    物之際，即基於意圖為自己不法之所有，趁機竊取乙○○皮包內之萬泰銀行股份
    有限公司（下稱萬泰銀行）救急現金卡（即GEORGE＆MARY卡）、台新銀行股份有
    限公司（下稱台新銀行）現金預借卡（即YOUBE卡）各一張、現金新臺幣（下同
    ）約一萬元，及身份證、機車行照、學生證、汽車駕照各一枚等物品得手（其中
    身分證、機車行照、學生證、汽車駕照各一枚，均已返還被害人乙○○）。隔數
    日，甲○○即以乙○○證照上之年籍資料，先後以遺失為由打電話向萬泰銀行、
    台新銀行申辦補發上開救急現金卡、現金預借卡，並於萬泰銀行救急現金卡掛失
    補發領取單、台新銀行金融卡/密碼郵寄送達簽收單上，偽造「乙○○」之署押
    各一枚，而偽造上開「乙○○」名義之救急現金卡掛失補發領取單、金融卡/密
    碼郵寄送達簽收單，表示「乙○○」已領取補發之萬泰銀行救急現金卡、台新銀
    行之現金預借卡等物，並同時取得上開補發之救急現金卡、現金預借卡之密碼資
    料，以此方式偽造救急現金卡掛失補發領取單、金融卡/密碼郵寄送達收單等私
    文書後，並持以行使繳回上開私文書予萬泰銀行、台新銀行，足以生損害於萬泰
    銀行、台新銀行及乙○○。嗣甲○○取得上開補發之救急現金卡、現金預借卡及
    密碼等物後，復基於意圖為自己不法所有之詐欺牽連概括犯意，自九十一年三月
    五日十八時五十一分起至同年四月十一日十九時五十七分止，持上開補發之救急
    現金卡、現金預借卡及密碼資料，先後多次至高雄市○○○路四八○號之土地銀
    行新興分行提款機處，輸入密碼資料，表示乙○○預借現金之意，致使萬泰銀行
    、台新銀行陷於錯誤，而如數交付所預借之現金金額，總計詐得七萬二千元，並
    隨即花用殆盡。嗣於九十一年四月十五日乙○○前往銀行欲辦理止付時始發覺上
    情，乃報警調閱提款機之錄影帶資料，而循線查獲上情。
二、案經乙○○訴由高雄市政府警察局新興分局報告臺灣高雄地方法院檢察署檢察官
    偵查起訴。
    理  由
一、訊據被告甲○○對右揭竊盜、偽造及行使偽造私文書、詐欺等犯行均供認不諱，
    核與告訴人（即被害人）乙○○指訴之情節相符，此外並有萬泰銀行、台新銀行
    消費對帳單各一份、提款機錄影帶翻拍之照片二幀、贓物認領保管收據一紙（以
    上均詳警卷第九頁至第十二頁），及偽造之萬泰銀行救急現金卡掛失補發領取單
    、台新銀行金融卡/密碼郵寄送達簽收單各一份（詳本院卷第四十頁、第九十二
    頁）附卷可稽，足認被告之自白核與事實相符。事證明確，被告右揭竊盜、偽造
    及行使偽造私文書、詐欺等犯行均堪認定，應予依法論科。
二、查被告在萬泰銀行救急現金卡掛失補發領取單、台新銀行金融卡/密碼郵寄送達
    簽收單上偽造「乙○○」之署押各一枚，係用以表示乙○○已領取及簽收上開救
    急現金卡、金融卡/密碼等物，自屬偽造以「乙○○」名義之上開私文書無疑。
    故核被告甲○○所為，係犯刑法第二百十六條、第二百十條之偽造及行使偽造私
    文書罪、三百二十條第一項之竊盜罪、第三百三十九條之二第一項之由自動付款
    設備取得他人之物之詐欺罪。公訴人雖於起訴書之犯罪事實欄內敘明被告有偽造
    及行使偽造上開私文書之犯罪事實，惟於證據並所犯法條欄內則漏列所犯刑法第
    二百十六條、第二百十條之偽造及行使偽造私文罪等法條，然公訴人既已於犯罪
    事實欄內敘明該犯罪事實，本院自得就其犯罪事實論列其應適用之法條，附此敘
    明。被告偽造上開萬泰銀行救急現金卡掛失補發領取單、台新銀行金融卡/密碼
    郵寄送達簽收單等私文書後，復持以行使，其偽造之低度行偽已為行使之高度行
    為所吸收，應僅論以行使偽造私文書一罪。又被告於上開偽造之私文書上偽造「
    「乙○○」之署押各一枚，其偽造署押之行為，屬偽造私文書之部分行為，爰不
    另論以偽造署押罪。又被告於不同之時間、地點分別偽造及行使偽造之萬泰銀行
    救急現金卡掛失補發領取單、台新銀行金融卡/密碼郵寄送達簽收單等私文書，
    及自九十一年三月五日十八時五十一分起至同年四月十一日十九時五十七分止，
    持上開補發之救急現金卡、現金預借卡及密碼資料，先後多次提款之犯行，均係
    時間緊接、手法相同、觸犯構成要件同一之罪名，顯係基於概括之犯意反覆為之
    ，均為連續犯，應依刑法第五十六條之規定，各論以連續行使偽造私文書一罪、
    連續由自動付款設備取得他人之物之詐欺一罪，並均依法加重其刑。再被告所犯
    上開三罪，顯有方法行為與目的行為之牽連犯關係，應從一重論以連續行使偽造
    私文書一罪。爰審酌被告現年二十三歲，教育程度為專科肄業，竟僅因一時經濟
    困因難之原因，即趁機竊取告訴人之救急現金卡、預借現金卡後，復申請補發新
    卡藉以取得告訴人密碼後領取告訴人之錢財花用，其行為已造成告訴人財產法益
    之損害，並致告訴人因信用卡遲延付款所致之信用問題而遭拒申請新信用卡之損
    害，惟犯後已坦承犯行、並已賠償告訴人十萬元，且已給付完畢，有本院審判筆
    錄可據（本院卷第一百九十頁）及其他一切情狀，爰酌情量處如主文所示之刑，
    並諭知易科罰金折算之標準，以示儆懲。末查，被告前未曾受有期徒刑以上刑之
    宣告，有臺灣高等法院被告全國前案紀錄表一紙附卷可稽，經此偵、審教訓，當
    知所警惕，諒無再犯之虞，本院認所宣告之刑，以暫不執行為適當，爰併諭知緩
    刑二年，以啟自新。偽造之萬泰銀行救急現金卡掛失補發領取單、台新銀行金融
    卡/密碼郵寄送達簽收單等私文書，業已繳回萬泰銀行、台新銀行，編為其等文
    書之一部分，業據上開銀行函覆明確在卷，不復為被告所有之物，爰不予宣告沒
    收，惟其上偽造之「乙○○」署押各一枚，不問屬於犯人與否，爰併依刑法第二
    百十九條規定，宣告均沒收。
據上論斷，應依刑事訴訟法第二百九十九條第一項前段，刑法第五十六條、第二百十
六條、第二百十條、第三百二十條第一項、第三百三十九條之二第一項、第五十五條
、第四十一條第一項前段、第二百十九條、第七十四條第一款，罰金罰鍰提高標準條
例第一條前段、第二條，判決如主文。
本案經檢察官楊慶瑞到庭執行職務。
中      華      民      國      九十二      年    八    月    二十二    日
                                      臺灣高雄地方法院刑事第七庭
   法  官  柯  盛  益
右正本證明與原本無異。
如不服本判決，應於判決送達後十日內，向本院提出上訴狀。
                                        書記官  陳  昱  良
中      華      民      國      九十二      年    八    月    二十二    日
附錄本判決論罪科刑法條全文
中華民國刑法第二百十六條：
行使第二百十條至第二百十五條之文書者，依偽造、變造文書或登載不實事項或使登
載不實事項之規定處斷。
中華民國刑法第二百十條：
偽造、變造私文書，足以生損害於公眾或他人者，處五年以下有期徒刑。
中華民國刑法第三百二十條第一項：
意圖為自己或第三人不法之所有，而竊取他人之動產者，為竊盜罪，處五年以下有期
徒刑、拘役或五百元以下罰金。
中華民國刑法第三百二十條第一項：
意圖為自己或第三人不法之所有，以不正方法由自動付款設備取得他人之物者，處三
年以下有期徒刑、拘役或一萬元以下罰金。


司法院資訊處製作；財團法人民間司法改革基金會備份。
